【裁判字號】    88,訴,703
【裁判日期】    890428
【裁判案由】    公共危險等
【裁判全文】
臺灣桃園地方法院刑事判決                          八十八年度訴字第七三號
    公  訴  人  臺灣桃園地方法院檢察署檢察官
    被      告  己○○
    指定辯護人  本院公設辯護人丙○○
右列被告因公共危險等案件，經檢察官提起公訴（八十八年度偵字第六二二號），
本院判決如左：
        主  文
己○○傷害人之身體，處拘役伍拾日，如易科罰金以參佰元折算壹日。
被訴恐嚇安全及公共危險部分均無罪。
        事  實
一、己○○與辛○○係夫妻，屬家庭暴力防治法第三條第一款所規定之家庭成員，於
    民國八十七年十二月二十七日十六時許，在桃園縣龍潭鄉○○路一九四巷二十四
    號辛○○承租店鋪門口，其二人因細故口角，己○○竟基於傷害犯意，出手毆打
    辛○○，致辛○○受有右前額瘀傷四乘四公分、左上眼框零點二乘零點二公分、
    左側頭皮血腫、右前臂挫傷併瘀傷四乘三公分等傷害。
二、案經被害人辛○○訴請臺灣桃園地方法院檢察署檢察官偵查起訴。
        理  由
一、訊據被告己○○對於右揭犯罪事實坦承不諱，核與告訴人辛○○指訴情節相符，
    並有敏盛綜合醫院龍潭分院診斷證明書一紙及相片二幀附卷可稽。被告雖辯稱：
    係告訴人辛○○先動手後來才互毆云云。惟被告迭於本院訊問時均坦承確有執小
    板凳毆打告訴人辛○○，其不能提出其受有如何傷勢之證明，所辯自難憑採。其
    聲請傳喚證人王漢添證明其亦有遭告訴人辛○○毆打，無礙本院前開認定，核無
    必要。本案事證明確，被告犯行洵堪認定，應予依法論科。
二、核被告所為係犯刑法第二百七十七條第一項之傷害罪，屬於家庭暴力防治法所稱
    之家庭暴力罪。爰審酌被告並無前科，有本院被告全國前案記錄表一紙附卷可稽
    ，與告訴人係屬夫妻關係，因偶故爭執之犯罪動機，告訴人辛○○因此受有如事
    實欄所載傷勢，及被告犯後態度等一切情狀，量處如主文所示之刑，並諭知易科
    罰金之折算標準。
三、公訴意旨另以：被告己○○於上開時、地，基於恐嚇之犯意，向告訴人辛○○恫
    稱「不讓你在這裡好好做，放一把火把店燒個精光，置你於死地」等語，致告訴
    人辛○○聞言心生畏懼，致生危害於安全，告訴人辛○○隨即將店舖之鐵捲門拉
    下，被告因此無法進入，竟將汽油淋在鐵門，並點火欲燒毀前揭建築物，幸火勢
    未繼續延燒，而未得逞。因認被告另係犯刑法第一百七十三條第三項、第一項公
    共危險罪及第三百零五條之恐嚇安全罪云云。按犯罪事實應依證據認定之，無證
    據不得推定其犯罪事實；又不能證明被告犯罪者，應諭知無罪之判決，刑事訴訟
    法第一百五十四條、第三百零一條第一項分別定有明文。次按告訴人之告訴，係
    以使被告受刑事訴追為目的，是其陳述是否與事實相符，仍應調查其他證據以資
    審認，最高法院著有五十二年台上字第一三００號判例可佐。公訴意旨認被告另
    涉刑法第一百七十三條第三項、第一項公共危險罪及第三百零五條之恐嚇安全罪
    嫌，無非係以告訴人辛○○指訴、現場相片資為主要論據，固非無見。然訊據被
    告則堅決否認涉有上開犯行，辯稱：當時並未出言恐嚇辛○○，係因機車老舊倒
    下，車上供該老舊機車加油所用之寶特瓶內裝汽油溢出，又不慎將煙蒂丟擲其上
    ，引起火花等語。經查，上開被告所涉恐嚇安全部分，除告訴人辛○○指訴，卷
    內別無其他積極證據足資證明告訴人指訴非虛，揆之前揭判例意旨，自無從遽論
    以被告恐嚇安全刑責。再查，依告訴人辛○○告訴意旨所載，燃火之時，告訴人
    辛○○已將店舖鐵門關上，並未目睹被告究係如何潑灑汽油並燃火，另訊之證人
    甲○○證稱當時僅見被告站在火旁，但並未見到被告燃火等語（本院八十八年七
    月二十日訊問筆錄），證人丁○○○證稱僅路過當地，聽說有火燒房子，但未見
    到火燒情形等語（本院八十八年九月十日訊問筆錄），證人即警員林常青證稱係
    接獲民眾報案火警，但到達現場時已沒有火，且未注意有火燒等語（本院八十八
    年十月十九日訊問筆錄），並有林常青所出具之報告一紙附卷可按（偵查卷第二
    十九頁），證人即龍潭消防隊人員乙○○、陳泰郎均證稱到達現場時火已被熄滅
    等語，均不能證明被告確有放火之犯行。本件火災處理相關資料，其中受理災害
    查處紀錄簿確載有「縱火者己○○，目擊者戊○○、丁○○○」，火災報告表則
    載明「火首己○○，自行撲滅，無財物損失」，有桃園縣消防局八十八年十二月
    八日桃消調字第八八０五號函暨所附受理災害查處紀錄簿、火災報告表各一紙附
    卷可佐。證人丁○○○未親見被告有縱火之情，業經證人丁○○○證述如上。另
    一目擊者戊○○未留年籍住所，僅有聯絡電話0000000號，經本院查知該
    電話裝機人為庚○○，並非戊○○，依該裝機地址傳訊證人戊○○、庚○○無著
    ，是本件查無人證足證被告果有放火之犯行。再查，證人乙○○雖證稱至分駐所
    時被告曾供承係因夫妻吵架故潑汽油點火，火已被其踩熄等語，惟時同在該分駐
    所之證人林常青、陳泰郎均證稱未聽見被告有自承放火之情，酌之案發時間距本
    院訊問證人乙○○已近八月，證人乙○○是否因時隔久遠，或因處理類似案件混
    淆而記憶模糊，並非無疑，是其證詞難認無瑕疵。況依上開證人乙○○證詞內容
    ，該被告之供述性質上屬於被告於審判外自白，證據之信憑性薄弱，猶難專憑為
    被告不利認定之依據。再查，證人林常青於本院訊問時證稱當時確有攜回容量二
    公升四角長方形內裝汽油約七、八分之寶特瓶，並有桃園縣警察局平鎮分局八十
    八年九月六日平警分刑字第一六八００號函暨所附林常青報告書一紙在卷可按，
    復依卷附現場相片，店舖鐵門上雖有遭火燃燒燻黑痕跡，然面積非大。衡之被告
    果爾意欲潑灑預藏汽油放火燒毀告訴人辛○○所在店舖，則隨手傾卸之間，寶特
    瓶內所盛裝汽油應已大半流出，應不至留存有七、八分滿之汽油，而該店舖火燒
    痕跡亦應不僅如此而已，是被告所辯因不慎致寶特瓶內裝汽油溢出引火等語，應
    堪採信。綜上所述，本件查無被告確有恐嚇安全及縱火之確切證據，公訴意旨所
    指被告涉犯恐嚇安全及公共危險犯行部分，均屬不能證明。此外，復查無其他證
    據足資證明被告確有恐嚇安全及公共危險之犯行，自應就此為被告無罪之諭知，
    以昭審慎。
據上論斷，應依刑事訴訟法第二百九十九條第一項前段、第三百零一條第一項，刑法
第二百七十七條第一項、第四十一條，罰金罰鍰提高標準條例第一條前段、第二條，
判決如主文。
本案經檢察官呂理銘到庭執行職務。
中      華      民      國    八十九    年      四      月    二十八    日
                                臺灣桃園地方法院刑事第一庭
                                    法  官  熊  祥  雲
右正本證明與原本無異。
如不服本判決，應於判決送達後十日內向本院提出上訴狀( 應附繕本 )，上訴於
臺灣高等法院。
                                    書記官   沈秀珍
中      華      民      國    八十九    年       五      月     一     日
附錄本判決論罪科刑依據之法條：
刑法第二百七十七條
傷害人之身體或健康者，處三年以下有期徒刑，拘役或一千元以下罰金。
犯前項之罪，因而致人於死者，處無期徒或七年以上有期徒刑，致重傷者，處三年以
上、十年以下有期徒刑。


司法院資訊處製作；財團法人民間司法改革基金會備份。
